【裁判字號】    98,交聲,937
【裁判日期】    980907
【裁判案由】    違反道路交通管理處罰條例聲明異議
【裁判全文】
臺灣士林地方法院交通事件裁定         98年度交聲字第937號
原處分機關  臺北市交通事件裁決所
異  議  人  甲○○
即受處分人
上列受處分人因違反道路交通管理處罰條例案件，對於臺北市交
通事件裁決所於民國98年8 月3 日所為之處分（原處分案號：北
市裁罰字第裁22-A03YQS161號）聲明異議，本院裁定如下：
    主  文
異議駁回。
    理  由
一、按停車時間、位置、方式及車種，如公路主管機關、市區道
    路主管機關或警察機關有特別規定時，應依其規定；又汽車
    駕駛人停車時，停車時間、位置、方式、車種不依規定者，
    處新臺幣（下同）600 元以上1,200 元以下罰鍰，道路交通
    安全規則第112 條第1 項第15款、道路交通管理處罰條例第
    56條第1 項第9 款，分別定有明文。次按汽車駕駛人有經以
    科學儀器取得證據資料證明其行為違規者，得逕行舉發，道
    路交通管理處罰條例第7 條之2 第1 項第7 款亦有明文。
二、原處分意旨略以：異議人即受處分人甲○○所有之車號8295
    - QV號自用一般小客車，於民國98年6 月7 日18時25分許，
    因未依停車時間規定將其所有之自用一般小客車車停放於臺
    北市○○區○○路2 段與福州街口處，經臺北市政府警察局
    交通警察大隊員警拍照以其「停車時間不依規定」之違規逕
    行舉發，受處分人於舉發通知單上所載應到案日期前到案陳
    述意見，經臺北市交通事件裁決所函詢原舉發單位調查後，
    仍認定其有上開違規行為者，爰依道路交通管理處罰條例第
    56條第1 項第9 款、違反道路交通管理事件統一裁罰基準及
    處理細則第43、44、67條及違反道路交通管理事件統一裁罰
    基準表之規定，對受處分人裁處600 元罰鍰。
三、聲明異議意旨略以：本案停車地點停車格內所繪設標字模糊
    不清，無法辨識，無法達到提醒及警告之客觀效果，致受處
    分人於停車時誤認該處為可停車之處所，誤導受處分人違反
    規定，爰依法聲明異議，請求撤銷原處分等語。
四、經查：
  (一)受處分人於前揭時間，將其所有之車輛，不依停車時間停放
    在上開處所之違規事實，除為受處分人所不否認外，並有違
    規照片3 幀附卷可稽（見本院卷第19 頁），應堪認定。
  (二)受處分人雖以其所停車之處所，地面上所繪設之標字模糊不
    清、無法辨識，致其誤認該處為可停車之處所辯稱。惟按，
    白實線設於路段中者，用以分隔快慢車道或指示路面範圍；
    設於路口者，作為停止線；設於路側者，作為車輛停放線；
    設於同向分隔島兩側者，用以分隔同向車流；又標字，係以
    文字或數字劃設於路面上，各依規定管制交通，道路交通標
    誌標線號誌設置規則第149 條第1 項第1 款第3 目、同條項
    第4 款分別定有明文，受處分人為領有駕駛執照之人，對於
    前開交通規則自應清楚瞭解並遵守，是其如欲停車，必先注
    意該欲停車之處所是否為可停車之處，是否有不得停車等相
    關限制，而非逕予停放之。而經比對受處分人所提供之現場
    照片及舉發照片以觀（見本院卷第6 、19頁），本件系爭停
    車格上所劃設之標字雖有些許脫落，惟仍得看出該處為「15
    -01 禁停」，且除此之外，距離受處分人停放車輛停車格之
    前面一個停車格旁及之後四個停車格旁均分別設有「15：0
    0- 01 ：00禁止停車」之標誌，有臺北市政府警察局交通警
    察大隊98年8 月26日北市警交大執字第09832719500 號函所
    附照片、現場圖等在卷可稽（見本院卷第18至20頁），是受
    處分人辯以該處標字劃設模糊不清，致其誤認該處為可停車
    之處所等語，顯為推諉之詞，不可採信。
五、綜上所述，受處分人確有於上揭時、地，將其所有之車牌號
    碼8295-QV 號自用一般小客車，不依規定時間停放車輛之違
    規行為，從而，原處分機關依首揭道路交通管理處罰條例第
    56條第1 項第9 款之規定，裁處受處分人罰鍰600 元，核為
    無誤，本件異議為無理由，應予駁回。
據上論斷，應依道路交通案件處理辦法第19條，裁定如主文。
中    華    民    國    98    年    9     月    7     日
                  交通法庭法  官  黎惠萍
以上正本證明與原本無異。
如不服本裁定，應於送達後5日內，向本院提出抗告狀。
                          書記官  林志忠
中    華    民    國    98    年    9     月    7     日


司法院資訊處製作；財團法人民間司法改革基金會備份。
